【裁判字號】    95,抗,28
【裁判日期】    950612
【裁判案由】    假處分
【裁判全文】
臺灣高等法院花蓮分院民事裁定           95年度抗字第28號
抗  告  人  乙○○
相  對  人  中華商業銀行股份有限公司
法定代理人  吳金贊
代  理  人  甲○○
上列抗告人與相對人等間假處分事件，對於中華民國95年1月6日
臺灣花蓮地方法院95年度裁全字第1189號裁定，提起抗告，本院
裁定如下：
    主  文
抗告駁回。
抗告訴訟費用由抗告人負擔。
    理  由
一、按債權人就金錢以外之請求因請求標的之現狀變更，有日後
    不能強制執行，或甚難強制執行之虞，欲保全強制執行者，
    得聲請假處分；又，當事人於爭執之法律關係有定暫時狀態
    之必要者，亦得為假處分，民事訴訟法第532條、第538條定
    有明文。再，假處分僅為保全強制執行方法之一種；故苟合
    於上開假處分條件，並經債權人敘明假處分之原因存在，法
    院即得為准許假處分之裁定。至於主張之實體上理由，是否
    正當，乃屬本案問題，非假處分裁判中所能解決（最高法院
    20年抗字第5號裁定參照）。
二、本件相對人在原法院主張聲請就花蓮縣鳳林鎮○○段485地
    號（下稱：系爭不動產）假處分，並陳明願供擔保，以補釋
    明之不足。原法院酌定擔保金額而如相對人之聲請，委無不
    合。抗告人則執其與相對人間並無借貸關係，且所查封之系
    爭不動產原係其所有，於民國86年3月31日因案外人即聲請
    人之弟黃春雄有意務農，方將該筆地無償贈與，現案外人黃
    春雄基於道德仁義，於94年6月7日無償回贈，並無民法第
    244條有害及債權之無償行為，故相對人聲請假處分不合法
    ，詎原法院予以准許，爰提起抗告等語。
三、經查，案外人三翰企業股份有限公司於93年3月12日邀同案
    外人黃春雄為連帶保證人，向相對人借款新台幣800,000元
    ，事後借款人及保證人並未依約清償本息。相對人欲向保證
    人黃春雄追討，始發現登記其名下之系爭不動產，已於94年
    6月7日贈與移轉所有權予抗告人。相對人欲行使民法第244
    條之撤銷訴權，撤銷黃春雄與抗告人間之贈與及移轉所有權
    之行為，為免抗告人於訴訟期間，將系爭不動產讓與他人或
    為其他處分以避免相對人訴訟後之強制執行，願供擔保以代
    釋明之不足，原法院裁定准予假處分，依法並無不合。抗告
    意旨指摘系爭不動產為其所有等節，核屬實體上權利之爭執
    ，在假處分程序中無從加以審究。從而，原法院准許相對之
    假處分，核無不合。抗告意旨仍指摘原裁定不當，求予廢棄
    ，為無理由，應予駁回。
據上論結，本件抗告為無理由，爰依民事訴訟法第495條之1第1
項、第449條第1項、第95條、第78條，裁定如主文。
中    華    民    國    95    年    6    月    12    日
                  民事庭審判長法  官  何方興
                              法  官  林德盛
                              法  官  王紋瑩
以上正本係照原本作成。
本件不得再抗告。
                              書記官  吳家瑩
中    華    民    國    95    年    6    月    12    日


司法院資訊處製作；財團法人民間司法改革基金會備份。
